臺灣桃園地方法院刑事判決            100年度簡上字第495號
上  訴  人  陳信夫
即  被  告
上列上訴人即被告因詐欺案件，不服本院刑事庭民國100 年8 月
5 日100 年度壢簡字第1162號第一審刑事簡易判決（聲請簡易判
決處刑案號：100 年度偵字第7105號），提起上訴，本院管轄之
第二審合議庭判決如下：
    主  文
上訴駁回。
陳信夫緩刑貳年。
    事實及理由
一、本案經本院合議庭審理結果，認原審簡易判決以上訴人即被
    告陳信夫犯刑法第30條第1 項前段、第339 條第1 項之幫助
    詐欺取財罪，判處被告有期徒刑4 月，並諭知易科罰金之折
    算標準為新臺幣（下同）1,000 元折算1 日，認事用法及量
    刑均無不當，應予維持。
二、被告上訴意旨略以：伊願意賠償被害人，請求給予緩刑的機
    會云云。
三、按法官於有罪判決如何量處罪刑，甚或是否宣告緩刑，均為
    實體法賦予審理法官裁量之刑罰權事項，法官行使此項裁量
    權，自得依據個案情節，參酌刑法第57條所定各款犯罪情狀
    之規定，於法定刑度內量處被告罪刑；除有逾越該罪法定刑
    或法定要件，或未能符合法規範體系及目的，或未遵守一般
    經驗及論理法則，或顯然逾越裁量，或濫用裁量等違法情事
    之外，自不得任意指摘其量刑違法，最高法院對此並著有80
    年台非字第473 號、75年台上字第7033號、72年台上字第66
    96號、72年台上字第3647號等判例可資參照。本件原審認被
    告罪證明確，而論以幫助詐欺取財罪，並判處有期徒刑4 月
    ，如易科罰金，以1,000 元折算1 日，認事用法並無違誤，
    所為量刑亦無失當之處，被告陳信夫上訴意旨，未具體指摘
    原審量刑有何違法或失當之處，徒請求從輕量刑云云，為無
    理由，應予駁回。
四、末查被告於5 年以內未曾受有期徒刑以上刑之宣告，有臺灣
    高等法院被告前案紀錄表在卷可按，念其因一時疏失，致罹
    本罪，且於本院準備程序時已坦承犯行（見本院100 年度簡
    上字第495 號卷第16頁背面），復與被害人李巧鈴達成和解
    ，並賠償被害人損失9 萬9,000 元，有本院準備程序筆錄、
    公務電話紀錄等件在卷可按（見同上卷內），信其經此科刑
    之宣告，當知所警惕，而無再犯之虞，是本院認原審對被告
    宣告之刑，以暫不執行為適當，爰另諭知緩刑2 年，以啟自
    新。
據上論斷，應依刑事訴訟法第455 條之1 第1 項、第3 項、第36
8 條、第373 條，刑法第74條第1 項第2 款，判決如主文。
本案經檢察官蕭永昌到庭執行職務。
中    華    民    國  100     年    11    月    16    日
                  刑事第十三庭審判長法  官  蔡虔霖
                                    法  官  陳正昇
                                    法  官  葉韋廷
以上正本證明與原本無異。
不得上訴。
                              書記官  鄭嘉惠
中    華    民    國   100    年    11    月    17    日